【裁判字號】    90,上易,3987
【裁判日期】    901231
【裁判案由】    詐欺
【裁判全文】
臺灣高等法院刑事判決                            九十年度上易字第三九八七號
    上  訴  人
    即  被  告  甲○○原名林.
    自  訴  人  建盈塑膠有限公司        設桃園縣楊梅鎮員本里三鄰二十之三號
    法定代理人  乙○○
右上訴人因詐欺案件，不服臺灣桃園地方法院九十年度自緝字第七號，中華民國九十
年九月五日第一審判決，提起上訴，本院判決如左：
        主  文
上訴駁回。
甲○○緩刑年。
        事  實
一、甲○○為址設桃園縣龜山鄉○○○路○段四八０號之「新日企業有限公司」（下
    稱新日公司」之負責人，明知該公司早於民國（下同）八十四年六月卅日即經正
    式列為支票拒絕往來戶，該公司更於八十六年五至六月間因欠繳營業稅，經桃園
    縣稅捐稽徵處發函各地方農會停售該公司空白發票，明顯處於無支付能力之狀態
    ，甲○○竟意圖為自己不法之所有，自八十六年七月廿三日起至八十六年九月十
    七日止，以新日公司之名義連續向位在桃園縣楊梅鎮員本里三鄰廿之三號之「建
    盈塑膠有限公司」（下稱建盈公司）訂購塑膠原料，建盈公司之員工詹泰山不知
    新日公司早已無支付能力，陷於錯誤，乃於該時期陸續出貨予新日公司計十七次
    ，價金共新台幣（下同）三十五萬五千七百七十三元，詹泰山於八十六年十月十
    五日向甲○○收款時，甲○○交付一張以高明坤為發票人、付款人為美國銀行松
    山分行、票號為七八五一三號、發票日期為八十六年十二月卅一日、金額為三十
    五萬五千七百七十三元之支票，以資支付前開價金。嗣該支票到期不獲付款，建
    盈公司始知受騙。
二、案經建盈公司提起自訴。
        理  由
一、上訴人即被告甲○○對於上揭犯罪事實於原審及本院審理時均坦承不諱（見原審
    卷第十頁反面、第十一頁，本院九十年十二月十八日審判筆錄），核與自訴人建
    盈公司之法定代理人乙○○指訴情節相符（見八十九年自字第一七二號卷第一頁
    至第二頁、第四十頁），而被告所負責之新日公司早於八十四年六月卅日即經正
    式列為支票之拒絕往來戶，該公司自八十三年八月十一日起至八十四年十月十四
    日止（原審誤載為自八十四年三月二十五日起），共計退票二十三張，其金額計
    為二百三十七萬八千九百七十七元；註銷十五張（原審誤載為八張），註銷之金
    額為二百二十七萬二千二百七十一元，此有台北巿票據交換所九十年六月十四日
    出具之（九十）北票字第三五五三號函及其附件在卷可稽（見原審卷第三十二頁
    至第三十四頁）；另新日公司更於八十六年五月至六月間因營業稅未繳納，經桃
    園縣稅捐稽徵處發函各地方農會停售該公司空白發票，該公司自同年五月份起之
    應繳營業稅額均為零，並於八十七年三月一日擅自歇業，亦有桃園縣稅捐稽徵處
    八十九年十月廿六日出具之八九桃稅工字第八九一二八一一二號函及其附件可憑
    （見八十九年度自字第一七二號卷第四十八頁至第五十五頁）。復查，被告個人
    於華南商業銀行南崁分行所開立之一二四之八號之甲存帳戶自八十六年四月二十
    一日起，結存金額僅餘一萬四千三百九十九元，自該年五月初以後，更僅剩一萬
    三千餘元，此有華南商業銀行南崁分行九十年六月十二日出具之（九０）華南崁
    存第第三六號函及其附件存卷可參（見原審卷第二十二頁至第二十九頁），且被
    告之妻詹麗華於世華聯合商業銀行桃園分行所開立之00000000000號
    甲存帳戶至八十六年六月五日以後之結存金額即為零，此有該分行九十年六月廿
    六日出具之世銀桃字第００七０號函及其附件附卷可證（見原審卷第三十六頁至
    第三十九頁）。綜上，無論係被告個人或其所負責之新日公司或其配偶詹麗華之
    財務狀況均於被告以新日公司名義向自訴人購買塑膠原料前，即甚拮据，被告刻
    意隱瞞此等資力狀況，使自訴人陷於錯誤，而計陸續出貨十七次予新日公司，此
    有出貨單十七紙、統一發票一紙在卷可稽（見八十九年度自字第一七二號卷第四
    頁至第二十一頁），其後，被告以發票人為高明坤之支票支付價金，亦經自訴人
    提示不獲付款，亦有該支票、退票理由單各一紙可憑（見同上卷第二十二頁），
    本件事證明確，被告犯行足堪認定。
二、核被告所為，係犯刑法第三百三十九條第一項之詐欺取財罪。被告先後多次詐欺
    犯行，時間緊接，犯罪構成要件相同，顯係基於概括之犯意反覆為之，應依連續
    犯之規定論以一罪，並加重其刑。被告行為後刑法第四十一條業經於九十年一月
    十日修正，法律有變更，比較新舊二法，以新法對被告有利，應適用新法之規定
    。
三、原審審酌被告詐欺財物之價額、犯罪手段、犯後態度、被告詐得之塑膠原料亦均
    用之於公司經營所需（此亦據自訴人之法定代理人陳述在案），而非購得後低價
    轉售變現圖利等一切情狀，適用刑法第二條第一項前段、第五十六條、第三百三
    十九條第一項、九十年一月十日修正刑法第四十一條第一項，罰金罰鍰提高標準
    條例第一條、第二條之規定，判處被告有期徒刑肆月，並諭知如易科罰金時以銀
    元三百元折算一日之標準，經核並無不合。被告上訴意旨，指摘原判決不當，核
    無理由，應予駁回。末查被告未曾受有期徒刑以上刑之宣告，有本院被告全國前
    案紀錄表乙紙在卷足憑（附於本院卷），並就其向自訴人詐欺所得之金額，與自
    訴人達成分期償還之協議，有和解書影本一紙附卷足據（附於本院卷），被告經
    此起訴審判後，當能知所警惕，信無再犯之虞，本院認所宣告之刑以暫不執行為
    適當，爰併諭知緩刑三年，以策自新。
據上論斷，應依刑事訴訟法第三百六十八條，刑法第七十四條第一款，判決如主文。
中    華    民    國      九十    年       十二     月      三十一      日
                             臺灣高等法院刑事第二十二庭
                                 審判長法  官  許  正  順
                                       法  官  胡  方  新
                                       法  官  林  明  俊
右正本證明與原本無異。
不得上訴。
                                       書記官  蕭  進  忠
中    華    民    國      九十一  年       一       月        二        日
附論罪科刑依據之法條：
刑法第三百三十九條第一項
意圖為自己或第三人不法之所有，以詐術使人將本人或第三人之物交付者，處五年以
下有期徒刑、拘役或科或併科一千元（已提高十倍為一萬元）以下罰金。


司法院資訊處製作；財團法人民間司法改革基金會備份。
